臺灣嘉義地方法院刑事判決
111年度嘉簡字第1224號
公  訴  人  臺灣嘉義地方檢察署檢察官
被      告  黃士軒


上列被告因毀棄損壞案件，經檢察官提起公訴（111年度偵字第9
948號），被告自白犯行，爰裁定以簡易判決處刑，本院判決如
下：
    主    文
黃士軒犯毀損罪，處拘役貳拾伍日，如易科罰金，以新臺幣壹仟
元折算壹日。
    犯罪事實及理由
一、黃士軒於民國111年8月30日，在嘉義市○區○○路000號衛生福
    利部嘉義醫院大門口擔任保全人員，而張凱婷因先前在上開
    醫院為家人辦理出院手續過程與黃士軒發生爭執，於111年8
    月30日中午12時許復前往上開醫院並欲投訴黃士軒，而持其
    所有之黑色I-Phone13行動電話拍攝黃士軒，黃士軒乃心生
    不滿，基於毀損他人物品之犯意，於該日中午12時4分至5分
    間，陸續以手抓起張凱婷所有行動電話任意摔擲及以腳踢張
    凱婷所有、遭摔擲在地之行動電話，致該行動電話保護殼損
    傷、行動電話螢幕保護貼破裂、機身變形且螢幕與後殼分離
    而無法維修不堪使用，足生損害於張凱婷。案經張凱婷訴由
    嘉義市政府警察局第一分局報告臺灣嘉義地方檢察署檢察官
    偵查起訴。
二、本案被告黃士軒原經臺灣嘉義地方檢察署檢察官提起公訴，
    由本院依通常程序審理，嗣被告於準備程序中，就其被訴犯
    罪事實與罪名自白不諱，本院認宜以簡易判決處刑，爰不經
    通常審判程序，裁定逕以簡易判決處刑。
三、本案證據： 
  ㈠被告於警詢、本院審理時之自白。
  ㈡證人即告訴人張凱婷於警詢、偵訊中之證述。
  ㈢嘉義市政府警察局第一分局北鎮派出所受理案件證明單、受
    理各類案件紀錄表、監視器畫面截圖、告訴人所有行動電話
    與保護殼受損狀況照片、Apple授權維修中心退修單、神腦
    國際企業股份有限公司報價單、本院勘驗筆錄。
四、核被告所為，係犯刑法第354條之毀損罪。被告因不滿告訴
    人持行動電話對其拍攝，此於同一地點、密切接連之時間內
    ，陸續以前述舉止造成告訴人所有行動電話受有前述損壞不
    堪使用之結果，顯係基於同一毀損目的而為，並侵害同一法
    益，各行為之獨立性極為薄弱，依一般社會健全觀念，在時
    間差距上，難以強行分開，其主觀上顯係基於同一犯意接續
    為之，應以接續犯評價而論以一罪。
五、爰以行為人之責任為基礎，並審酌被告為成年人，縱使其對
    於告訴人持行動電話進行拍攝之舉不滿，當知尋求和平理性
    之方式解決，況其與告訴人原先已有爭執，更應知悉倘若衝
    動行事，非僅無助於彼此紛爭之排解，更會產生其他糾紛，
    竟仍為本案犯行，所為並非可取。兼衡以被告犯後坦承犯行
    之犯後態度；又被告雖然嗣後與告訴人成立調解，但並未依
    調解條件對告訴人進行賠償；另被告本案所為造成告訴人所
    有行動電話與保護殼均受損，且告訴人之行動電話最終無法
    維修之情節；被告於本院審理時自承智識程度、家庭生活狀
    況、職業（見易字卷第35頁）、被告之前科素行等一切情狀
    ，量處如主文所示之刑，並諭知易科罰金之折算標準。
六、依刑事訴訟法第449條第2項、第3項、第454條第1項，刑法
    第354條、第41條第1項前段，逕以簡易判決處如主文所示之
    刑。
七、如不服本判決，得自收受送達之翌日起20日內向本院提出上
    訴狀，上訴於本院第二審合議庭（須附繕本）。
本案經檢察官郭志明提起公訴，由檢察官廖俊豪到庭執行職務。
中　　華　　民　　國　　111 　年　　12　　月　　19　　日
                  嘉義簡易庭  法　官　郭振杰
上列正本證明與原本無異。
如不服本判決，應於判決送達後20日內向本院提出上訴狀（應附
繕本）。告訴人或被害人如對於本判決不服者，應具備理由請求
檢察官上訴，其上訴期間之計算係以檢察官收受判決正本之日期
為準。
中　　華　　民　　國　　111 　年　　12　　月　　19　　日
                              書記官  王翰揚

附錄論罪科刑法條：中華民國刑法第354條
毀棄、損壞前二條以外之他人之物或致令不堪用，足以生損害於
公眾或他人者，處二年以下有期徒刑、拘役或一萬五千元以下罰
金。